

+221 77 493 56 77
baldesibo@gmail.com
Dakar, Sénégal
https://www.linkedin.com/in/sibo-

### **OBJECTIF**

Avec une solide expérience en tant que développeuse frontend, j'ai développé un leadership affirmé et une excellente capacité d'adaptation. Ma maîtrise de HTML, CSS, JavaScript, Angular et React.js me permet de créer des interfaces utilisateur intuitives et performantes. Habituée à collaborer avec des designers et des développeurs backend, j'assure une intégration harmonieuse des fonctionnalités. Capable de gérer plusieurs projets simultanément, je respecte les délais tout en maintenant une qualité élevée. Je souhaite rejoindre votre entreprise pour contribuer à son succès avec mes compétences et ma passion pour les technologies de l'information, et je suis disponible pour un entretien.

## **COMPÉTENCES**

- Travailler en équipe en adoptant les méthodologies agiles SCRUM ou KANBAN
- Maquetter des solutions en utilisant Figma
- Créer un site web dynamique avec HTML, CSS ou Boostrap et Javascript.
- Création d'une application web interactive avec React JS, typeScript, Tailwind CSS, Material UI React Boostrap, Axios etc ou Angular.
   Mettre en place un API Rest en utilisant Express JS, MongoDB.
- Exploitation des documents techniques

- Faire des tests unitaires avec Jest et Testing Library
- Déployer des application web en utilisant des CPANEL
- Analyse des données ou de performance,
- Microsoft office
- Capacité d'exploitation la documentation des logiciels de médias interactifs pour choisir les outils adaptés à nos projets
- Travail d'équipe, Capacité d'adaptation
- Relation client, Autonomie
- Sens d'organisation et orientation client

### **LANGUES**

Français	Anglais	Espagnole	•
			_

# **EXPÉRIENCE PROFESSIONNELLE**

Mars 2024 – Aujourd'hui

Développeuse web frontend

Dakar, Sénégal

KEVACOM

## Conception d'une plateforme de gestion de sondage des employés:

- Collaboration avec l'équipe et le client pour identifier son besoin en solution informatique, et lui proposer une solution optimisée et personnalisée pour répondre à son exigence spécifique.
- Rédaction et exploitation du cahier de charge avec l'équipe backend.
- Organisation des taches dans un tableau KANBAN avec l'outil Trello.
- Conception des diagrammes de class, de use case et de séquence avec l'équipe backend et avec l'outil START UML.
- Maquettage de la solution avec l'outil figma.
- Intégration de la solution avec react js (use context, react router dom, react chart js, <u>react spinners</u>, react tooltips, countrylist, package xlsx), react bootstrap, react fontawsome, sweealert...



+221 77 493 56 77
baldesibo@gmail.com
Dakar, Sénégal
https://www.linkedin.com/in/sibo-

- Consommation de l'api en utilisant axios.
- Preparation de l'environnement et déploiement de la solution sur O2Switch

## Conception d'une application de gestion d'entreprise (CRM)

- Exploitation du cahier de charge avec l'équipe backend.
- Organisation des taches dans un tableau KANBAN avec l'outil Trello
- Conception des diagrammes de class, de use case et de séquence avec l'équipe backend et avec l'outil DRAW.IO.
- Maquettage de la solution avec l'outil figma.
- Intégration de la solution avec react js (redux, react router dom, react chart js, react spinners, react tooltips...), typeScript, Tailwind css, material UI, lordicon.
- Consommation de l'api en utilisant axios.
- Test unitaire avec Jest et Testing Library
- Preparation de l'environnement et déploiement de la solution sur O2Switch.

2023 - Mars 2024

Développeuse web frontend

Dakar, Sénégal

Freelance en temps partiel

#### Conception d'une plateforme de gestion immobilier pour la diasporas sénégalaise:

- Rédaction du cahier de charge avec mon binome de backend.
- Organisation des taches dans un tableau KANBAN avec l'outil Trello.
- Conception des diagrammes de class, de use case et de séquence avec l'équipe backend et avec l'outil START UML.
- Maquettage de la solution avec l'outil figma.
- Intégration de la solution avec react js (react router dom, react chart js react tooltips,), react bootstrap, react fontawsome, sweetalert...
- Consommation de l'api en utilisant fetch.
- Test unitaire avec Jest et Testing Library

## Conception d'une plateforme de gestion de demande tailleur:

- Rédaction du cahier de charge avec mon binome de backend.
- Organisation des taches dans un tableau KANBAN avec l'outil Trello.
- Conception des diagrammes de class, de use case et de séquence avec l'équipe backend et avec l'outil START UML.
- Intégration de la solution avec react js (react router dom react tooltips,), react bootstrap, react fontawsome, material UI sweetalert...
- Consommation de l'api en utilisant axios.
- Test unitaire avec Jest et Testing Library

Aout. 2018 - Nov. 2018

Stagiaire en déclarante en douane au département de transit douanière

Dakar, Sénégal

Africargo

Déclaration des marchandises dans un régime douanier avec le logiciel systeme Gaindé (Gainde 2000):

- Exploitation du LTA (letter de transport aérien).
- Note de détail (calcul des frais avec les taxes pour le regime douanier).
- Déclaration du produit sur le logiciel Gaindé 2000.
- Circuit douanier pour l'obtention du BAE (bon à enlever).

## **FORMATION**

2023-2024 Dakar, Senegal	Développement web frontend (Certification de Spécialité) Simplon Senegal
2022-2023 Dakar, Senegal	Développement web Javascript full stack (Certification de Spécialité)  Xarala
2017 - 2019 Dakar, Senegal	LICENCE Transport Logistique (Équivalent Baccalauréat)  Bill Jobs Institut
2015 Dakar, Senegal	BACCALAURÉAT Français (Équivalent DEC pré-universitaire)  Lycée Thiaroye/Dakar

## **OUTILS MAITRISES**

• TRELLO, FIGMA, GANTT PROJET, JIRA, MIRO, GOOGLE WORKSPACE, POSTMAN, GITHUB, GITLAB, PREZI, FEEDLY, CANVA, NETLIFY, RENDER, VERCEL, START UML, DRAW.IO...

## **CENTRES D'INTÉRÊT**

- Voyages:(Découverte).
- Lecture: (livre de Développement personnel, Finance, Entreprenariat)
- Sport: (Fitness, Gym).

## **REFERENCES**